臺灣彰化地方法院刑事判決　　　　　　 100年度易字第466號
公　訴　人　臺灣彰化地方法院檢察署檢察官
被　　　告　李家邦
上列被告因違反毒品危害防制條例案件，經檢察官提起公訴（10
0年度毒偵字第456、626、690號），本院判決如下：
    主  文
李家邦犯如附表所示之罪，各處如附表所示之刑。應執行有期徒
刑拾月。扣案之甲基安非他命貳包及其包裝袋（驗前毛重拾肆點
陸壹公克，取樣零點零柒公克鑑定用罄，尚餘拾肆點伍肆公克）
沒收銷燬之，扣案之玻璃吸食器壹組沒收。
    犯罪事實
一、李家邦前於民國97年間因施用毒品案件，經本院以97年度毒
    聲字第396 號裁定送觀察、勒戒後，認無繼續施用毒品之傾
    向，於97年10月29日執行完畢釋放出所，並由臺灣彰化地方
    法院檢察署檢察官以97年度毒偵字第3027號為不起訴處分確
    定。復於97年間，因搶奪案件，經臺灣雲林地方法院以97年
    度訴字第72號判處有期徒刑1 年2 月確定（第1 案）；同年
    間另因竊盜等案件，經本院以97年度易字第1536號各判處有
    期徒刑7 月、9 月，應執行有期徒刑1 年2 月確定（第2 案
    ），上開1 、2 案再經本院以98年度聲字第7 號裁定定應執
    行有期徒刑2 年2 月確定，入監服刑後，於98年11月24日縮
    短刑期假釋出監付保護管束，並於99年5 月29日假釋期滿未
    經撤銷視為執行完畢。
二、詎李家邦仍不知悔改，又基於施用第二級毒品甲基安非他命
    之犯意，各於附表所示時間、地點，以附表所示方式，施用
    第二級毒品甲基安非他命共3 次。嗣先後於附表所示之時、
    地，為警查獲，並扣得如附表所示之物。
二、案經高雄市警察局保安大隊、雲林縣警察局臺西分局別報請
    臺灣高雄地方法院檢察署、臺灣雲林地方法院檢察署呈請臺
    灣高等法院檢察署令轉臺灣彰化地方法院檢察署檢察官偵查
    ，及經彰化縣警察局芳苑分局報請臺灣彰化地方法院檢察署
    檢察官偵查起訴。
    理  由
一、訊據被告對於上述犯罪事實均坦承不諱，並有有下列證據可
    資證明：
(一)、高雄市政府警察局保安警察大隊特勤中隊偵辦毒品危害防制
    條例嫌疑人尿液採證代碼對照表、刑案移送專責組偵辦毒品
    危害防制條例案件嫌疑人尿液採證代碼表（高雄市政府警察
    局刑案偵查卷宗第28頁、本院卷宗第15頁）。
(二)、高雄市立凱旋醫院濫用藥物尿液檢驗報告（臺灣高雄地方法
    院檢察署100 年度毒偵字第880 號卷宗第17頁）。
(三)、99年12月8 日查扣之白色結晶體2 包，及內政部警政署刑事
    警察局鑑定書（本院卷宗第18頁）。
(四)、99年12月8日查扣之玻璃吸食器1組。
(五)、雲林縣警察局出具之採尿同意書（臺灣雲林地方法院檢察署
    100 年度毒偵字第400 號卷宗第8 頁）。
(六)、雲林縣警察局台西分局委託採驗尿液代號與真實姓名對照認
    證單（臺灣雲林地方法院檢察署100 年度毒偵字第400 號卷
    宗第10頁）。
(七)、詮昕科技股份有限公司100 年2 月10日報告編號00000000號
    濫用藥物尿液檢驗報告（臺灣雲林地方法院檢察署100 年度
    毒偵字第400 號卷宗第9 頁）。
(八)、彰化縣警察局芳苑分局出具之採尿同意書（彰化縣警察局芳
    苑分局芳警分偵字第1000002463號刑案偵查卷宗第4 頁）。
(九)、彰化縣警察局芳苑分局委託採驗尿液代號與真實姓名對照認
    證單（彰化縣警察局芳苑分局芳警分偵字第1000002463號刑
    案偵查卷宗第5 頁）。
(十)、詮昕科技股份有限公司100 年1 月28日報告編號00000000號
    濫用藥物尿液檢驗報告（彰化縣警察局芳苑分局芳警分偵字
    第1000002463號刑案偵查卷宗第6 頁）。
(十一)、臺灣高等法院被告前案紀錄表，及偵卷所附刑案資料查註紀
    錄表。
(十二)、被告於警詢、偵訊及本院審理時之自白。
    綜上，本件事證明確，被告犯行堪以認定。
二、論罪科刑：
(一)、核被告所為，均係犯毒品危害防制條例第10條第2 項之施用
    第二級毒品罪。被告於施用前持有第二級毒品之低度行為，
    應為施用之高度行為所吸收，不另論罪。被告所犯3 罪，犯
    意各別，行為互殊，應分論併罰。
(二)、被告之前案紀錄，有臺灣高等法院被告前案紀錄表，及偵卷
    所附刑案資料查註紀錄表在卷可參。其於上開受有期徒刑宣
    告之案件執行完畢後5 年內，故意再犯本件有期徒刑以上之
    各罪，均為累犯，應依刑法第47條第1 項之規定，加重其刑
    。
(三)、爰審酌被告前曾接受觀察勒戒處分之執行處分後，猶未能戒
    除毒癮，而再為本件施用毒品之犯行，尚乏禁絕毒害之決心
    ，惟查被告除曾接受一次觀察勒戒處分外，尚無其他施用毒
    品之前案紀錄，復於本院審理時坦認犯行，頗有悔悟之心，
    暨審酌被告之智識程度、素行紀錄等一切情狀，量處如主文
    所示之刑，並定其應執行之刑，以資儆懲。
三、沒收：
(一)、扣案如附表編號1 所示之第二級毒品甲基安非他命2 包及與
    該毒品無法析離之包裝袋（驗前總毛重14.61 公克，經取樣
    0.07公克鑑定用罄，尚餘14.54 公克），均應依毒品危害防
    制條例第18條第1 項前段宣告沒收銷燬之。
(二)、扣案如附表編號1 所示之玻璃吸食器1 組，係被告與友人陳
    秋松所共有，且係供被告施用甲基安非他命使用之物，業據
    被告於本院審理時供述在卷（見本院卷宗第25頁背面），應
    依刑法第38條第1 項第2 款之規定宣告沒收。
(三)、至於99年12月8 日扣案之鋼製保溫瓶1 個，被告於警詢時否
    認為其所有，並供稱該扣案物係其友人陳秋松交給伊攜帶，
    且友人陳秋松亦供稱該鋼製保溫瓶係伊帶去等語，是認該扣
    非被告所有，且非供被告其施用第二級毒品甲基安非他命所
    用之物，爰不予宣告沒收，附此明。
據上論斷，應依刑事訴訟法第299條第1項前段，毒品危害防制條
例第10條第2項、第18條第1項前段，刑法第11條、第47條第1項
、第38條第1項第2款、第51條第5款，判決如主文。
本案經檢察官賴志盛到庭執行職務。
中    華    民    國   100    年    9     月    2     日
                  刑事第七庭      法  官  黃玉齡
以上正本證明與原本無異。
如不服本判決，應於收受判決後10日內向本院提出上訴書狀，並
應敘述具體理由；其未敘述上訴理由者，應於上訴期間屆滿後20
日內向本院補提理由書（均須按他造當事人之人數附繕本「切勿
逕送上級法院」）。
中    華    民    國   100    年    9     月     2    日
                                  書記官  黃鏽金
附錄論罪科刑法條：
毒品危害防制條例第10條
施用第一級毒品者，處6月以上5年以下有期徒刑。
施用第二級毒品者，處3年以下有期徒刑。
【附表】
┌─┬────┬──────┬───────┬──────────────┬───┬───────────┐
│編│犯罪時間│  犯罪地點  │施用毒品及其施│      查獲情形              │ 所犯 │      宣告刑          │
│號│（民國）│            │用方式        │                            │ 法條 │                      │
├─┼────┼──────┼───────┼──────────────┼───┼───────────┤
│1 │99年12月│彰化縣埤頭鄉│以將甲基安非他│於99年12月8日凌晨1時35分許，│毒品危│李家邦施用第二級毒品，│
│  │7日22時 │某客運站廁所│命置於玻璃吸食│在高雄市○○區○○路與林森路│害防制│累犯，處有期徒刑柒月，│
│  │許      │內          │器內點火燒烤成│口，因李家邦與友人陳秋松在路│條例第│扣案之甲基安非他命貳包│
│  │        │            │煙霧狀後再吸入│行跡可疑，經警盤查得知李家邦│10條第│（驗前毛重拾肆點陸壹公│
│  │        │            │體內之方式，施│係列管之治安顧慮人口，且發現│2 項。│克，取樣零點零柒公克鑑│
│  │        │            │用第二級毒品甲│其衣服隆起，似有硬物，遂示意│      │定用罄，尚餘拾肆點伍肆│
│  │        │            │基安非他命1次 │被告取出檢查，被告即自其衣服│      │公克）沒收銷燬之，扣案│
│  │        │            │。            │內側口袋拿出鋼製保溫瓶1 個，│      │之玻璃吸食器壹組沒收。│
│  │        │            │              │瓶內並置放甲基安非他命2 包（│      │                      │
│  │        │            │              │驗前總毛重14.61 公克）及玻璃│      │                      │
│  │        │            │              │吸食器1 組而查扣之。        │      │                      │
├─┼────┼──────┼───────┼──────────────┼───┼───────────┤
│2 │100年1月│彰化縣竹塘鄉│以將甲基安非他│於100年1月17日19時許，在雲林│毒品危│李家邦施用第二級毒品，│
│  │15日某時│竹元村竹鹿路│命置於玻璃吸食│縣四湖鄉○○村○○道路口，因│害防制│累犯，處有期徒刑柒月。│
│  │        │竹圍巷2 號居│器內點火燒烤成│李家邦行跡可疑，遭警盤查，得│條例第│                      │
│  │        │所內        │煙霧狀後再吸入│知其係毒品調驗人口，經徵得李│10條第│                      │
│  │        │            │體內之方式，施│家邦同意後採取尿液檢體送驗，│2 項。│                      │
│  │        │            │用第二級毒品甲│結果呈現甲基安非他命陽性反應│      │                      │
│  │        │            │基安非他命1次 │。                          │      │                      │
│  │        │            │。            │                            │      │                      │
├─┼────┼──────┼───────┼──────────────┼───┼───────────┤
│3 │100年1月│彰化縣竹塘鄉│以將甲基安非他│於100年1月19日14時30許，經警│毒品危│李家邦施用第二級毒品，│
│  │17日某時│竹元村竹鹿路│命置於玻璃吸食│徵得李家邦同意接受採尿檢驗，│害防制│累犯，處有期徒刑柒月。│
│  │        │竹圍巷2號居 │器內點火燒烤成│經送驗結果呈現甲基安非他命陽│條例第│                      │
│  │        │所內        │煙霧狀後再吸入│性反應。                    │10條第│                      │
│  │        │            │體內之方式，施│                            │2 項。│                      │
│  │        │            │用第二級毒品甲│                            │      │                      │
│  │        │            │基安非他命1次 │                            │      │                      │
│  │        │            │。            │                            │      │                      │
└─┴────┴──────┴───────┴──────────────┴───┴───────────┘